【裁判字號】    99,聲,102
【裁判日期】    990802
【裁判案由】    停止執行
【裁判全文】
臺灣臺北地方法院民事裁定               99年度聲字第102號
聲  請  人  甲○○
相  對  人  乙○○
上列當事人間聲請停止執行事件，本院裁定如下：
    主  文
聲請人供擔保新臺幣肆拾壹萬陸仟元後，本院九十九年度司執字
第一八六三三號執行事件之強制執行程序，於本院九十九年度訴
字第二八五一號債務人異議之訴事件判決確定前，應暫予停止。
    理  由
一、按有回復原狀之聲請，或提起再審或異議之訴，或對於和解
    為繼續審判之請求，或提起宣告調解無效之訴、撤銷調解之
    訴，或對於許可強制執行之裁定提起抗告時，法院因必要情
    形或依聲請定相當並確實之擔保，得為停止強制執行之裁定
    ，強制執行法第18條第2 項定有明文。
二、本件聲請意旨略以：相對人持本院96年度訴字第918 號民事
    判決、臺灣高等法院98年度上字第32號民事判決、最高法院
    99年度台上字第38號民事裁定及確定證明書為執行名義聲請
    強制執行，惟該執行名義有消滅或妨礙債權人請求之事由，
    聲請人業依強制執行法第14條第2 項提起債務人異議之訴，
    為此聲請供擔保裁定停止本院99年度司執字第18633 號執行
    事件之強制執行等語。
三、本件聲請人以其向本院提起債務人異議之訴為理由，聲請裁
    定停止本院99年度司執字第18633 號強制執行事件之強制執
    行，經本院依職權調閱前揭執行卷宗及99年度訴字第2851號
    民事卷宗審究後，核與強制執行法第18條第2 項規定相符，
    聲請人之聲請為有理由，應予准許。又相對人係以本院96年
    度訴字第918 號民事判決、臺灣高等法院98年度上字第32號
    民事判決、最高法院99年度台上字第38號民事裁定及確定證
    明書為執行名義，聲請本院民事執行處強制執行，命聲請人
    應容忍相對人進入聲請人所有門牌號碼臺北市○○區○○街
    121 號8 樓之房屋（下稱8 樓房屋）內，進行相對人所有門
    牌號碼臺北市○○區○○街121 號7 樓房屋（下稱7 樓房屋
    ）面向昆明街角落臥室天花板之漏水修繕工程，並應給付相
    對人新臺幣（下同）45,675元及利息2,430 元，亦經本院調
    取執行卷宗核閱無誤。法院酌定供擔保金額而為停止執行之
    裁定，旨在擔保債權人因債務人聲請停止強制執行可能遭受
    之損害，故擔保金額之多寡應斟酌損害額而定之。本件聲請
    人聲請停止執行，相對人可能遭受之損害，為至上開債務人
    異議之訴訴訟終結止，不能修繕房屋漏水致無法使用房屋之
    損失。本院審酌7 樓房屋所在臺北市○○街附近租金行情每
    坪每月約1,300 元，有台灣租屋網租金行情在卷可稽，而相
    對人所有7 樓房屋面積為90.55 平方公尺，折算約27.39 坪
    ，每月租金可達35,607元，參以相對人於前訴訟曾提出租賃
    契約，主張發現漏水之前出租7 樓房屋每月租金為32,000元
    ，亦有本院調閱96年度訴字第918 號卷附租賃契約可佐，則
    以32,000元為7 樓房屋之每月租金行情堪可認定，惟相對人
    房屋面向昆明街角落臥室之天花板雖有漏水現象，然僅造成
    使用者之不便，然尚未達到無法使用整個房屋之情形，而7
    樓房屋有4 間臥室，亦有96年度訴字第918 號卷附鑑定報告
    書內平面圖可稽，可認相對人因無法修繕該臥室漏水因而無
    法使用所受之損害為每月8,000 元。再者，本件聲請人於99
    年4 月12日提起債務人異議之訴，參考各級法院辦案期限實
    施要點規定，第一、二審通常程序審判案件之期限分別為1
    年4 個月、2 年、1 年，共計4 年4 個月，預估為聲請人提
    起債務人異議之訴獲准停止執行因而致相對人之執行延宕之
    期間，則相對人可能受之損害共416,000 元（8,000x12（4+
    4/12）=416,000），為本件停止執行聲請人應提供之擔保金
    ，以符公平。
四、依強制執行法第18條第2項，裁定如主文。
中    華    民    國    99    年    8     月    2     日
                    民事第六庭法  官  劉又菁
以上為正本係照原本作成
如不服本裁定應於送達後10日內向本院提出抗告狀，並繳納抗告
費新台幣1,000元。
中    華    民    國    99    年    8     月    2     日
                              書記官  羅振仁

司法院資訊處製作；財團法人民間司法改革基金會備份。
